【裁判字號】    97,審重訴,509
【裁判日期】    980629
【裁判案由】    履行契約
【裁判全文】
臺灣臺北地方法院民事判決           97年度審重訴字第509號
原      告  庚○○
訴訟代理人  謝志明律師
被      告  祭祀公業楊子蔡祖
兼上一人
法定代理人  丁○○
法定代理人  乙○○
上  一  人
訴訟代理人  己○○
被      告  戊○○
            甲○○
兼上二人
訴訟代理人  丙○○
上列當事人間請求履行契約事件，本院於民國98年6 月22日言詞
辯論終結，判決如下：
    主      文
被告祭祀公業楊子蔡祖應將坐落臺北市○○區○○段三小段八八
六及八八六之四地號土地應有部分二分之一，及同地段同小段八
八六之三、八八六之五、八八六之六、八八七之一、九○一之一
土地所有權全部移轉登記予原告並交付原告占有。
被告祭祀公業楊子蔡祖應將門牌號碼為臺北市○○區○○街一四
○巷十六號五樓房屋（面積為五二點四六平方公尺）及共同使用
部分二四四一建號應有部分一○○○○○分之一六二八五移轉登
記予原告並交付原告占有。
被告丁○○、丙○○、戊○○、甲○○應將門牌號碼為臺北市○○區○○街一四○巷十六號三樓房屋（建號為二四三九，面積為
五二點四六平方公尺）及共同使用部分二四四一建號，應有部分
一○○○○○分之一六二八五移轉登記予原告並交付原告占有。
被告丁○○、丙○○、戊○○、甲○○應將門牌號碼為臺北市○○區○○街一四○巷十六號四樓房屋（建號為二四四○，面積為
五二點四六平方公尺）及共同使用部分二四四一建號應有部分一
○○○○○分之一六二八五移轉登記予原告並交付原告占有。
訴訟費用新臺幣拾貳萬肆仟柒佰貳拾捌元由被告祭祀公業楊子蔡
祖負擔二分之一，餘由被告丁○○、丙○○、戊○○、甲○○負
擔。
本判決第一項、第二項於原告以新臺幣貳佰貳拾柒萬元供擔保後
，得假執行。
本判決第三項、第四項於原告以新臺幣貳佰零壹萬元供擔保後，
得假執行。
    事實及理由
一、原告起訴主張：
    (一)原告於97年4 月13日與被告祭祀公業楊子蔡祖之管理人兼
      被告丁○○、管理人乙○○及被告丙○○、戊○○、甲○○簽訂房地買賣契約書（下稱系爭契約），約定原告於給
      付買賣價金6,803, 454元時，被告祭祀公業楊子蔡祖應將
      座落於臺北市○○區○○段三小段88 6、886 之4 地號土
      地應有部分二分之一計59.725平方公尺及同地段同小段88
      6 之3 、886 之5 、887 之1 、901 之1 等五筆道路地全
      部計147.55平方公尺，暨房屋座落門牌號碼：臺北市○○
      區○○街140 巷16號5 樓房屋一戶面積52.46 平方公尺及
      共同使用部分建號24 41 計93.59 平方公尺持分16285/10
      0000移轉登記並交付原告名下，付款方法分為二次，第一
      次於簽訂房地買賣契約時，原告交付603,454 元，自契約
      簽訂之日起60日內被告祭祀公業楊子蔡祖應將土地及房屋
      所有權狀、公業規約、派下員授權管理人、出售同意書管
      理人印鑑證明、戶籍謄本、過戶文件、申報土地增值稅表
      、申報房屋契稅表、地政機關移轉文件蓋印完竣等文件交
      由原告指定代書登記申報土地增值稅，經稅務機關核下地
      價稅、房屋稅等費用後，原告於10日內將餘款一次付清予
      被告。
    (二)原告於同年月日與被告丁○○、丙○○、戊○○、甲○○
      簽訂上開系爭契約，約定原告於給付買賣價金6,000, 000
      元時，被告丁○○、丙○○、戊○○、甲○○應將座落門
      牌號碼：1.臺北市○○區○○街140 巷16號3 樓房屋建號
      2439面積52.46 平方公尺全部及共同使用部分建號2441計
      93.59 平方公尺持分16285/100000。2.臺北市○○區○○
      街140 巷16號4 樓房屋建號2440面積52.46 平方公尺全部
      及共同使用部分建號2441計93.59 平方公尺持分16285/10
      0000移轉登記並交付原告名下，付款方式分為三次，第一
      次於系爭契約簽訂時給付600,000 元，第二次於被告丁○○、丙○○、戊○○、甲○○將房屋所有權狀、印鑑證明
      書、戶籍謄本、申報契稅表及移轉文件蓋印鑑章完成交由
      原告指定代書後，原告於10日內給付房屋總價款50% 計3,
      000,000 元，第三次於房屋移轉過戶予原告完成時，原告
      將餘款2,400,000 元於10日內一次付清與被告。
    (三)簽訂系爭契約時原告業已支付訂金600,000 元予被告，惟
      被告未履行上開系爭契約，經原告於97年8 月1 日以蘆洲
      光華路郵局第145 號、第106 號存證信函催告被告履行，
      然被告迄今仍未履行上開契約約定，為此依系爭契約第6
      條及民法第348 條第1 項規定，請求被告移轉上開不動產
      所有權予原告，爰聲明如主文第一項、第二項、第三項、
      第四項所示，並願供擔保請准宣告假執行等情。
二、被告均稱：對於原告請求無意見。
三、得心證之理由：
    (一)按物之出賣人，負交付其物於買受人，並使其取得該物所
      有權之義務，民法第348 條第1 項定有明文。經查，原告
      主張上開事實，業據其提出與所述相符之系爭房地買賣契
      約書、系爭買賣標的物之土地及建物謄本、存證信函等件
      為證，並於98年4 月9 日言詞辯論期日陳稱系爭契約買賣
      價金餘款11,600,000元均已付清等語，有臺北縣蘆洲市農
      會無摺交易明細在卷可稽，徵之被告對於上情均不爭執，
      應堪信原告所言為真。
    (二)從而，原告依民法第348 條第1 項規定請求被告應將如主
      文第一項、第二項、第三項、第四項所示之不動產移轉登
      記並交付於原告，為有理由，應予准許。
四、原告陳明願供擔保以代釋明聲請宣告假執行，核無不合，爰
    酌定相當擔保金准許之。
五、訴訟費用負擔之依據：民事訴訟法第78條、第85條第1項。
中    華    民    國    98    年    6     月    29    日
                  民事第六庭    法  官  張松鈞
以上正本係照原本作成。
如對本判決上訴，須於判決送達後20日內向本院提出上訴狀。
中    華    民    國    98    年    6     月    29    日
                                書記官  賴敏慧


司法院資訊處製作；財團法人民間司法改革基金會備份。
